臺灣臺南地方法院刑事判決　　　
111年度訴字第841號
公  訴  人  臺灣臺南地方檢察署檢察官
被      告  李佩蘭



            吳姿蓉


上列被告等因家暴傷害等案件，經檢察官提起公訴（111年度偵
字第8129號），本院判決如下：
    主  文
本件公訴不受理。
    理  由
一、公訴意旨如起訴書所載(如附件)。
二、按告訴乃論之罪，告訴人於第一審辯論終結前，得撤回其告
    訴，刑事訴訟法第238 條第1 項定有明文。再按起訴之程序
    違背規定者，應諭知不受理之判決，並得不經言詞辯論為之
    ，刑事訴訟法第303 條第1 款、第307 條分別定有明文。又
    告訴或請求乃論之罪，其告訴或請求已經撤回或已逾告訴期
    間者，依刑事訴訟法第252 條第5 款之規定，檢察官應為不
    起訴之處分，以終結其偵查程式；若檢察官未依上述規定為
    不起訴處分，仍向該管法院起訴者，因檢察官向法院提出起
    訴書及相關卷證經法院受理後，始產生訴訟繫屬及訴訟關係
    ，此際該公訴本身欠缺告訴之訴訟條件，其起訴程式即屬違
    背規定，法院即應依刑事訴訟法第303 條第1 款規定，判決
    不受理。
三、本件被告李佩蘭因傷害案件、被告吳姿蓉因傷害、毀損等案
    件，經檢察官提起公訴，認被告李佩蘭所為，係犯刑法第27
    7條第1項之傷害罪嫌，被告吳姿蓉係犯刑法第277條第1項之
    傷害罪嫌、第354條之毀損罪嫌，依刑法第287 條前段、第3
    57條之規定須告訴乃論。查本案於民國111年7月26日始繫屬
    於本院，有本院收案戳章在卷可稽，而檢察官於111年6 月2
    8日結案後，告訴人李佩蘭、吳姿蓉於111 年7月20日、同年
    月22日向檢察官撤回本件告訴，有撤回告訴聲請狀可稽（詳
    本院卷第5-9頁）。是本案於繫屬前已經告訴人撤回告訴，
    檢察官不及審酌，未依刑事訴訟法第252 條第5 款之規定為
    不起訴處分，其程序自屬違背規定，依據前開法條規定及說
    明，應認檢察官之起訴程序違背規定，爰不經言詞辯論，逕
    為諭知不受理之判決。
據上論斷，應依刑事訴訟法第303條第1款、第307條，判決如主
文。
中　　華　　民　　國　　111 　年　　7 　　月　　29　　日
                  刑事第五庭    審判長法　官  鍾邦久
　　　　　　　　　                    法  官  林欣玲
　　　　　　　　　                    法  官  蔡奇秀
以上正本證明與原本無異。
如不服本判決應於收受本判決後20日內向本院提出上訴書狀，並
應敘述具體理由。其未敘述上訴理由者，應於上訴期間屆滿後20
日內向本院補提理由書狀（均須按他造當事人之人數附繕本）「
切勿逕送上級法院」。 
 　　　　　　　　　　　　　　　　　   書記官　黃郁淇
中　　華　　民　　國　　111 　年　　7 　　月　　29　　日
附件：
臺灣臺南地方檢察署檢察官起訴書
                                     111年度偵字第8129號
　　被　　　告　李佩蘭　女　OO歲（民國00年0月00日生）
　　　　　　　　　　　　住臺南市○區○○路0段000巷0號
                        送達地址：臺南市○○區○○路○段000號
　　　　　　　　　　　　國民身分證統一編號：Z000000000號
　　　　　　　　吳姿蓉　女　OO歲（民國00年00月00日生）
　　　　　　　　　　　　住桃園市○○區○○街00號
　　　　　　　　　　　　國民身分證統一編號：Z000000000號
上列被告等因家庭暴力罪之傷害等案件，已經偵查終結，認應該
提起公訴，茲將犯罪事實及證據並所犯法條分敘如下：
　　　　犯罪事實
一、緣李佩蘭（所涉妨害名譽罪，另為不起訴處分）與公婆吳清
    根、吳李金維同住在臺南市○區○○路0段000巷0號，李佩蘭不
    滿吳清根、吳李金維之女即吳姿蓉擁有同路段10號土地房屋
    ，2人時有嫌隙。於民國110年2月10日8時30分許，在李佩蘭
    上開住處，2人因故再起爭執，李佩蘭、吳姿蓉竟均基於傷
    害對方身體之犯意，互相拉扯，徒手互毆，致李佩蘭受有左
    側頭皮紅腫、挫傷之傷害，吳姿蓉受有左中指(背)擦挫傷之
    傷害。吳姿蓉另基於毀損之犯意，將李佩蘭掉落在地上之眼
    鏡（市價新臺幣【下同】1萬1100元）拾起，徒手予以折斷
    ，致令不堪使用，並生損害於李佩蘭。
二、案經李佩蘭、吳姿蓉訴由臺南市政府警察局第六分局報告偵
    辦。
　　　　證據並所犯法條
一、證據清單及待證事實
編號 證據名稱 待證事實  1 被告兼告訴人李佩蘭於警詢、偵查中之供述 被告李佩蘭、吳姿蓉上開犯罪事實。  2  被告兼告訴人吳姿蓉於警詢、偵查中之供述 被告李佩蘭、吳姿蓉上開犯罪事實。  3 證人吳李金雀於警詢、偵查中之證述 被告李佩蘭、吳姿蓉上開犯罪事實。  4 振生醫院診斷證明書 告訴人吳姿蓉受有左中指(背)擦 挫傷之傷害       5 衛生福利部臺南醫院受理家庭暴力事件驗傷診斷書 告訴人李佩蘭受有左側頭皮紅腫、挫傷之傷害。  6 告訴人李佩蘭所提供商品顧客收執聯影本 告訴人李佩蘭遭毀損之眼鏡，價值1萬1100元。 
二、核被告李佩蘭所為，係犯刑法第277條第1項之傷害罪嫌。被
    告吳姿蓉所為，係犯刑法第277條第1項之傷害罪嫌、第354
    條之毀損罪嫌。被告吳姿蓉所犯上開2罪，犯意各別，行為
    互殊，請分論併罰。　
三、依刑事訴訟法第251條第1項提起公訴。
　　此　致
臺灣臺南地方法院
中　　華　　民　　國　 111　　年　　 6 　　月　 28  　日
　　　　　　　　　　　　　　　檢察官  郭  俊  男
本件證明與原本無異。
中　　華　　民　　國　 111　　年　　 7 　　月　  5　  日
　　　　　　　　　　　　　　　書記官  林  子  敬
所犯法條：　
刑法第277條第1項
傷害人之身體或健康者，處 5 年以下有期徒刑、拘役或 50 萬
元以下罰金。
刑法第354條
毀棄、損壞前二條以外之他人之物或致令不堪用，足以生損害於
公眾或他人者，處 2 年以下有期徒刑、拘役或 1 萬 5 千元以
下罰金。